臺灣高等法院刑事裁定
109年度毒抗字第298號
抗  告  人 
即  被  告   胡智存


上列抗告人因違反毒品危害防制條例案件，不服臺灣基隆地方法
院中華民國109年10月22日裁定（109年度毒聲字第91號），提起
抗告，本院裁定如下：
    主  文
抗告駁回。
    理  由
一、原裁定意旨略以：抗告人即被告胡智存基於施用第二級毒品
    甲基安非他命之犯意，於民國109年7月21日晚間11時許，在
    新北市○○區○○00號住處內，以將第二級毒品甲基安非他命置
    於玻璃球內燒烤，再吸食所產生煙霧之方式，施用第二級毒
    品甲基安非他命1次之事實，業據被告於警詢及偵查中坦承
    不諱，並經警查獲後所採集尿液檢體送驗結果，確呈甲基安
    非他命、安非他命之陽性反應，是抗告人有施用第二級毒品
    之行為，又抗告人前未曾因施用毒品案件經法院裁定送觀察
    勒戒、強制戒治，爰依檢察官之聲請，依毒品危害防制條例
    第20條第1項、觀察勒戒處分執行條例第3條第1項等規定，
    裁定令抗告人進入勒戒處所觀察、勒戒等語。
二、抗告意旨略以：伊為家中經濟支柱，身兼數職導致精神狀況
    不佳，而吸食毒品來維持精神，查獲時伊完全坦承犯行及配
    合警方，請給伊改過自新的機會，從輕量刑云云。
三、按犯毒品危害防制條例第10條之罪者，檢察官應聲請法院裁
    定，令被告入勒戒處所觀察、勒戒，其期間不得逾2月。觀
    察、勒戒後，檢察官依據勒戒處所之陳報，認受觀察、勒戒
    人無繼續施用毒品傾向者，應即釋放，並為不起訴之處分；
    認受觀察、勒戒人有繼續施用毒品傾向者，檢察官應聲請法
    院裁定令入戒治處所強制戒治，其期間為6個月以上，至無
    繼續強制戒治之必要為止。但最長不得逾1年。依前項規定
    為觀察、勒戒或強制戒治執行完畢釋放後，3年後再犯第10
    條之罪者，適用前2項之規定。毒品危害防制條例第20條第1
    項、第2項前段、第3項分別定有明文。
四、經查，抗告人於前揭時、地因持有毒品為警查獲，抗告人於
    警詢及偵查中，即坦承有前揭施用第二級毒品之行為，而經
    採集其尿液送驗結果，確呈安非他命暨甲基安非他命之陽性
    反應，有臺灣尖端先進生技醫藥股份有限公司濫用藥物檢驗
    報告、犯罪嫌疑人尿液檢體管制簿影本等附卷可稽，上開檢
    驗係以氣相/液相層析質譜儀分析法為確認，出現偽陽性反
    應之機率極低，該檢驗結果當為真實可信，足以佐證抗告人
    之任意性自白確與事實相符，是抗告人有施用第二級毒品甲
    基安非他命之行為，至為明確。又抗告人在此之前並無因施
    用毒品案件經送觀察、勒戒之紀錄，有本院被告前案紀錄表
    可按。是原審法院依檢察官之聲請，裁定將抗告人送勒戒處
    所觀察、勒戒，按上規定，並無違誤。抗告人雖以前詞指摘
    原裁定不當，惟毒品危害防制條例觀察、勒戒之規定，係一
    種針對受處分人將來之危險所為預防、矯正措施之保安處分
    ，目的係為斷絕施用毒品者之身癮及心癮，並屬強制規定，
    除檢察官審酌個案情形，依同法第24條第1項為附命完成戒
    癮治療之緩起訴處分，或於同法第21條第1項所稱犯同條例
    第10條之罪者，於犯罪未發覺前，自動向衛生福利部指定之
    醫療機構請求治療，醫療機構免將請求治療者送法院或檢察
    機關之情形，可排除適用外，凡經檢察官聲請，法院僅得依
    法裁定令入勒戒處所觀察、勒戒，尚無自由斟酌以其他方式
    替代之權。是本件抗告為無理由，應予駁回。
據上論斷，應依刑事訴訟法第412條，裁定如主文。
中　　華　　民　　國　　109 　年　　12　　月　　29　　日
                  刑事第十四庭  審判長法　官  黃斯偉
                                      法　官  黎惠萍
                                      法　官  許泰誠
以上正本證明與原本無異。
不得再抗告。
                                      書記官  朱子勻
中　　華　　民　　國　　109 　年　　12　　月　　30　　日